【裁判字號】    90,上訴,361
【裁判日期】    900529
【裁判案由】    毒品危害防制條例
【裁判全文】
臺灣高等法院臺中分院刑事判決                      九十年度上訴字第三六一號
    上  訴  人  臺灣南投地方法院檢察署檢察官
    被      告  丙○○
    指定辯護人  本院公設辯護人  丁○○
右上訴人，因被告違反毒品危害防制條例案件，不服臺灣南投地方法院八十九年度訴
字第四四四號，中華民國八十九年十二月十一日第一審判決（起訴案號：臺灣南投地
方法院檢察署八十九年度偵緝字第一八二號），提起上訴，本院判決如左：
    主  文
上訴駁回。
    事  實
一、丙○○明知第二級毒品安非他命不得轉讓，竟基於概括犯意，自民國（下同）八
    十九年三月下旬起至同年六月中旬止，在南投縣竹山鎮○○路橫巷二十七號四樓
    租屋處所，以自己所有0000000000號行動電話及０四九─六五三三五
    七號電話為聯絡工具，約定地點後，以每小包新臺幣（下同）一千元，與自己所
    購買相同之價格，在上開租屋處所或南投縣竹山鎮○○路一巷四十號戊○○住處
    ，連續轉讓第二級毒品安非他命予成年人戊○○十七次，又基於同一概括犯意，
    於同年四月二十五日、八月八日（或九日），各以上開聯絡方式，在竹山鎮裕農
    新村二八號己○○住處及竹山鎮○○路「知名度保齡球館」，以八百元、二千元
    價格，轉讓安非他命予成年人己○○一次、甲○○一次。嗣於八十九年七月一日
    、七月二十二日、八月二十八日，經警持臺灣南投地方法院檢察署檢察官核發之
    搜索票前往戊○○、己○○、甲○○住處搜索，發現該三人均有施用第二級毒品
    安非他命之犯行，經戊○○等三人供出其等所施用之第二級毒品安非他命均係來
    自丙○○後，始循線查出上情。
二、案經南投縣警察局竹山分局報告臺灣南投地方法院檢察署檢察官偵查起訴。
    理  由
一、訊據被告丙○○，固坦承交付一包安非他命予甲○○之情事，惟堅決否認有連續
    轉讓安非他命之犯行，並於原審及本院先後辯稱：伊係向戊○○、己○○購買安
    非他命，沒有轉讓安非他命給他們，伊因欠甲○○二千元，而交付一包安非他命
    抵債。且伊所購買之安非他命一包為二千元，不知重量為何云云。惟查：
(一)被告如何連續轉讓安非他命予成年人戊○○多次，轉讓予己○○、甲○○各一次
    之情節，業據證人戊○○、己○○、甲○○分別於警訊時證稱綦詳，並均於同日
    檢察官訊問時為同一之陳稱，而被告於警訊時，明確供承多次以原價格轉讓安非
    他命予戊○○、己○○與甲○○三人等語在卷，又於檢察官訊問時，亦供承：僅
    幫戊○○等三人打電話調貨，沒有賺錢等語，堪認證人戊○○、己○○、甲○○
    所述與被告於警訊及檢察官訊問時之自白相符，已堪採信。況證人己○○於本院
    九十年四月二十六日調查時，提訊到庭亦陳稱「被告租屋在我家斜對面」、「只
    有向阿義（按指被告）拿一次，當時我在做臨時工，他要我捧場，等發工錢時再
    給他錢」、「拿安非他命至給錢，不超過一星期，每包八百元」、「他要我捧場
    ，我說沒有錢，他說先拿去用，等領錢時再算」、「我記得他說等領錢再算，我
    也沒有問說多少錢」等語在卷，益見被告確有上開轉讓安非他命之犯行，至為顯
    明。
(二)又被告丙○○於原審坦承於八十九年八月前，使用門號為０九三一─五０八一七
    一號行動電話，當時亦租屋住在南投縣竹山鎮，其室內電話為０四九─六五三三
    五七號等語在卷，而證人戊○○、己○○、甲○○係分別以門號０四九─六四六
    七七九號、０四九─六四七一七八號、０四九─六六一七四六號電話及甲○○行
    動電話０九一五─０二四一三三號，分別與丙○○所使用上開之室內電話、行動
    電話多次聯絡之情事，復有中華電信股份有限公司竹山服務中心提出之電話租用
    人名單、０四九─六四六七七九、０四九─六五三三五七號電話通聯紀錄及東信
    電訊股份有限公司提出之０九三一─五０八一七一號電話通聯紀錄各一份附卷可
    證，可見上開時間內，證人戊○○、己○○、甲○○分別以門號０四九─六四六
    七七九號、０四九─六四七一七八號、０四九─六六一七四六號電話及０九一五
    ─０二四一三三號行動電話，與丙○○所使用之０九三一─五０八一七一號行動
    電話及０四九─六五三三五七號電話，均有互相聯絡之情事，至為顯明，則證人
    三人上開所供以電話互相聯絡後約定地點，再行交付轉讓安非他命之犯罪手法，
    應非虛構，堪予採取。又證人戊○○等三人均有施用安非他命之前科，亦有戊○○及己○○之臺灣南投地方法院檢察署刑案資料查註紀錄表各一份及長昕生活事
    業股份有限公司出具甲○○之濫用藥物尿液報告一份在卷可稽，足認證人戊○○
    等人當時確有施用第二級毒品安非他命，則其等三人上開證言，核與事實相符，
    自堪採信。是被告上開所辯，核係卸責之詞，難以採信。從而，被告上開連續轉
    讓安非他命之犯行，洵堪認定。
二、核被告所為，係犯毒品危害防制條例第八條第二項之轉讓第二級毒品罪。公訴人
    雖認被告所為，係犯同條例第四條第二項之販賣第二級毒品罪。但查，被告自始
    均供承以原價轉讓，甚或賠錢交易，證人己○○所取得安非他命代價，亦係其母
    嗣後給付被告（參見原審卷三七頁），而且被告與戊○○、己○○、甲○○等人
    均相識，與一般吸食毒品者，互通有無之情形相仿，故被告交付該安非他命予證
    人時，是否意圖營利，已有可疑。況起訴書並未載明認定被告如何圖利，上開三
    位證人所供，亦難推論被告有營利之意圖，是被告辯稱伊並未販賣云云，尚堪採
    信，公訴人起訴法條，尚有未洽，應予變更。被告所為多次行為，時間緊接，觸
    犯構成要件相同之罪名，顯係出於概括之犯意為之，為連續犯，應依刑法第五十
    六條之規定以一罪論，並加重其刑。原審經審理之結果，認被告罪證明確，因而
    適用刑事訴訟法第二百九十九條第一項前段、第三百條，毒品危害防制條例第八
    條第二項，刑法第十一條前段、第五十六條規定，並審酌被告犯罪之動機、手段
    、轉讓毒品之種類、次數與數量、犯後態度等一切情狀，量處被告有期徒刑一年
    二月，經核其認事用法，並無違誤，量刑亦屬允當，尚無不合。
三、檢察官上訴意旨略稱：所謂販賣係指有償之讓與，只要以營利為目的，而將毒品
    販入或賣出即可成罪，且不以得利為必要，依證人戊○○等三人所供，可見被告
    係基於金錢交易之對價關係而交付毒品予證人，自應構成販賣罪。且販毒者有暴
    利可圖，苟非意圖販賣營利，何以甘冒重典而販賣安非他命，是原審之轉讓認定
    有未洽云云，固非無見。但查，毒品危害防制條例案件，就施用、持有、意圖販
    賣而持有、販賣、轉讓等等行為，均有處罰之規定，則具體犯罪行為，自應依證
    據認定之。茲本案並非當場查獲被告有交付安非他命予上開各證人之情事，且係
    各別查獲上開證人，又依證人及被告於偵審中所供，無從認定被告有販賣營利之
    意圖，本院審理時，經依址傳喚戊○○、甲○○多次，均未據其等出庭應訊，而
    依提訊之己○○所供，被告交付該安非他命時，並未具體說明價格，亦無應何時
    交付價錢之具體時間，自與販賣圖利者之情節有異，是原審變更起訴法條而依轉
  讓罪論處，自無不合。檢察官提起上訴，並未提出補強證據（參照最高法院七十
    四年台覆字第一０號判例意旨），徒以主觀臆測之陳詞，指摘原判決不當，自非
    有理由，其上訴為無理由，應予駁回。
據上論斷，應依刑事訴訟法第三百六十八條，判決如主文。
本案經檢察官乙○○到庭執行職務
中      華      民      國      九十       年     五     月   二十九    日
                                臺灣高等法院臺中分院刑事第二庭
                                      審判長法  官  羅  禮  政
                                            法  官  陳  欣  安
                                            法  官  蔡  聰  明
右正本證明與原本無異。
如不服本判決應於收受送達後十日內向本院提出上訴書狀，其未述上訴之理由者並
得於提起上訴後十日內向本院補提理由書（均須按他造當事人之人數附繕本）。
                                            書記官    瑞  芳
中      華      民      國      九十       年     五     月    二十九   日
毒品危害防制條例第八條第二項：
轉讓第二級毒品者，處六月以上五年以下有期徒刑，得併科新台幣七十萬元以下罰金
。
                                                                        Ｒ


司法院資訊處製作；財團法人民間司法改革基金會備份。
